Minutes et répertoires du notaire Pierre I PICHON, 1er mai 1487 - 14 octobre 1533 (étude XIX)
Archives nationales
- Minutes de Pierre I PICHON, mai 1487 - 14 octobre 1533; MC/ET/XIX/2 - MC/ET/XIX/67
  - Minutes (inventaires après décès). 1493 - 1533, 14 octobre, 1493 - 14 octobre 1533; MC/ET/XIX/67
    - Inventaire après décès de Jacques Gaultier, marchand et laboureur, demeurant rue des Jardins, dressé à la requête de Guillaume Fayron, marchand poissonnier, de Jean Duval/Duvert, archer de la ville de Paris, et de Jean Hurtault. courtier juré de vin, ses exécuteurs testamentaires, en présence de Jean Sartier, laboureur, et Claude Gaultier, sa femme, et de Mahiet Mesnyer, menuisier, et Jeanne Gaultier, sa femme, lesdits Jeanne et Claude, sœurs, filles dudit défunt et de feue Louise sa première femme, en leur nom et leur personne pour les autres enfants d’icelui défunt. Et en la présence de Pierre Turquoy (?), examinateur, qui à la requête desdits exécuteurs avait procédé par voie de scellé. Les biens étant en son hôtel sis à Paris en la rue des Jardins, où il est allé de vie à trépas. En 1480: Contrat de mariage Jacques Gaultier x feue Marguerite, sa dernière femme. En 1480: Inventaire après le décès de Louise, à la requête dudit Jacques Gaultier et de Guillaume Pineau. Ladite Louise, première femme dudit Jacques Gaultier. En 1480: inventaire après décès de Marion, veuve de Jean Varlet, à la requête dudit Jacques Gaultier. En 1487: contrat de mariage entre feu Macé Hurreau et Claude Gaultier, sa femme, fille dudit défunt Jacques Gaultier et de feue Louise, sa première femme. Ladite Claude, à présent femme de Jean Sartier. Il est question des héritages de feue Louise sa mère, jadis femme dudit Jacques Gaultier, et de feue Marion Lavalete, sa grand-mère. En 1493: Contrat de mariage Mahiet Mousnier, menuisier, et Jeanne Gaultier, fille dudit défunt Jacques Gaultier et de feue Louise sa première femme. En 1487: brevet par lequel Noël Regnault, laboureur demeurant à Planoy lès Vaudoy-en-Brie (77141), en son nom et comme procureur de Jeanne Gaultier, sa femme, fille de feu Jean Gaultier, a vendu audit Jacques Gaultier, frère de ladite Jeanne, les portions échues par le trépas dudit défunt Jean Gaultier et de feue Marguerite, jadis sa femme, père et mère desdits Jacques et Jeanne Gaultier, femme dudit Reganult. En 1489: brevet par lequel Etienne Passonier, laboureur demeurant à Saint-Maur-des-Fossés (94100) et Catherine Gaultier, sa femme, avoir vendu audit Jacques Gaultier, frère de ladite Catherine, un demi-quartier de vigne. En 1473: partage entre Jacques Gaultier, Jean Gaultier, Etienne Passonier et Catherine Gaultier, sa femme, des héritages de feus Jean Gaultier et Margot, sa femme, leurs père et mère., 30 août 1508; MC/ET/XIX/67; 13 f.
      Documents du Minutier central des notaires de Paris, Inventaires après décès, tome I, 1483-1547, catalogue [1532 actes], par Madeleine Jurgens, Paris, Archives nationales, 1982, p. 46, notice n° 35 (instrument de recherche imprimé dématérialisé, certaines notices sont plus détaillées dans la version intégrale accessible en ligne par la rubrique 'Autres instruments de recherche', voir contexte dans le Plan d’orientation général - Notaires de Paris, guides thématiques du Minutier).
    - Inventaire après décès de Driette Baucuille/Baneville, femme de Jean Quinge, marchand cordonnier, demeurant au coin de la rue Saint-Paul, dressé en présence de Pierre Quinge, marchand cordonnier, agissant en son nom et pour Jean Quinge, enfant de la défunte., 22 janvier 1512; MC/ET/XIX/67; 2 f.
      Documents du Minutier central des notaires de Paris, Inventaires après décès, tome I, 1483-1547, catalogue [1532 actes], par Madeleine Jurgens, Paris, Archives nationales, 1982, p. 49, notice n° 48 (instrument de recherche imprimé dématérialisé, certaines notices sont plus détaillées dans la version intégrale accessible en ligne par la rubrique 'Autres instruments de recherche', voir contexte dans le Plan d’orientation général - Notaires de Paris, guides thématiques du Minutier).
    - Inventaire de Guillaume Morin, prêtre, curé de la Queue-en-Brie, demeurant rue de la Poterne-Saint-Paul, dressé à la requête de Jean Le Haudoyer, procureur en parlement et de Guillaume Morin, huissier des requêtes de l'hôtel, exécuteurs testamentaires du défunt. En suivant certain acte judiciaire entre Olivier de Bellanger, au nom et comme procureur desdits Le Haudoyer et Morin, et Jean Morin se disant stipulant pour Guillemine Boucaulx et Françoise Boucaulx, sœurs, se disant habiles à se porter et nommer héritières dudit défunt d’autre part., 2 juin 1516; MC/ET/XIX/67; 7 f.
      Documents du Minutier central des notaires de Paris, Inventaires après décès, tome I, 1483-1547, catalogue [1532 actes], par Madeleine Jurgens, Paris, Archives nationales, 1982, p. 51, notice n° 56 (instrument de recherche imprimé dématérialisé, certaines notices sont plus détaillées dans la version intégrale accessible en ligne par la rubrique 'Autres instruments de recherche', voir contexte dans le Plan d’orientation général - Notaires de Paris, guides thématiques du Minutier).
    - Inventaire après décès de Catherine Saulnyer, femme de Denis Godeffroy, marchand teinturier de fil et de soie, bourgeois de Paris, demeurant devant la Grande Boucherie, dressé à sa requête en son nom et comme tuteur et curateur seul et pour le tout de leurs enfants mineurs, et en la présence de Guillaume Robineau, marchand apothicaire et épicier bourgeois de Paris. Les biens étant, tant en une maison assise devant la Grande Boucherie qu’en une autre, assise devant le cloître Sainte-Opportune., 11 juillet 1530; MC/ET/XIX/67; 29 f.
      Documents du Minutier central des notaires de Paris, Inventaires après décès, tome I, 1483-1547, catalogue [1532 actes], par Madeleine Jurgens, Paris, Archives nationales, 1982, p. 109, notice n° 313 (instrument de recherche imprimé dématérialisé, certaines notices sont plus détaillées dans la version intégrale accessible en ligne par la rubrique 'Autres instruments de recherche', voir contexte dans le Plan d’orientation général - Notaires de Paris, guides thématiques du Minutier).
    - Inventaire après décès de Jean Le Rat, laboureur de vignes, demeurant devant le carrefour des Barrières, dressé à la requête de Marion Henaut, sa veuve, en son nom, et de Cyrot Gambe, laboureur à Villeneuve, comme exécuteur testamentaire du défunt. En présence de Jean Caresme, et de sa femme, Marion Le Rat, soeur du défunt, sœur du défunt, stipulant en cette partie pour les enfants du défunt et de sa veuve. Fait en l'hôtel où le défunt est allé vie à trépas, assis à Paris au devant le carrefour des Barrières., 14 octobre 1533; MC/ET/XIX/67; 5 f.
      Documents du Minutier central des notaires de Paris, Inventaires après décès, tome I, 1483-1547, catalogue [1532 actes], par Madeleine Jurgens, Paris, Archives nationales, 1982, p. 143, notice n° 470 (instrument de recherche imprimé dématérialisé, certaines notices sont plus détaillées dans la version intégrale accessible en ligne par la rubrique 'Autres instruments de recherche', voir contexte dans le Plan d’orientation général - Notaires de Paris, guides thématiques du Minutier).
      Étude XIX, contrats de mariages, testaments, inventaires après décès, 1501-1539 (ET/XIX/16 à 22, 24-33, 65-82, soit 404 actes) (fichier papier entièrement dématérialisé; voir contexte dans le Plan d’orientation général - Notaires de Paris, guides thématiques du Minutier).
    - Inventaire après décès de Mathurin Martin, veuf de Jeanne Bidault, à la requête de Guillemette Malosseau, veuve de Pierre Martin, laboureur demeurant à Paris, et de Jeanne Mynguet, veuve de Jean Bidault, compagnon pelletier aussi demeurant à Paris, se disant exécutrices du testament du défunt, fils de ladite Guillemette et dudit feu Pierre Martin, et gendre d’icelle Mynguet, qui se dit aussi exécutrice du testament de ladite Jeanne Bidault, sa fille, lesquelles déclarent qu’à leur requête, et à celle d’Antoinette Martin, femme de Nicolas Bidault, aussi exécutrice du testament du défunt son frère, et stipulant en cette partie pour Pierre Martin, âgé d’un mois environ, fils d’iceux feu Mathurin Martin, et Jeanne Bidault, elles ont fait mettre par écrit l’inventaire des biens du défunt., 25 novembre 1523; MC/ET/XIX/67